【裁判字號】    98,審交易,200
【裁判日期】    981210
【裁判案由】    過失致死等
【裁判全文】
臺灣桃園地方法院刑事判決           98年度審交易字第200號
公  訴  人  臺灣桃園地方法院檢察署檢察官
被      告  甲○○
上列被告因過失致死等案件，經檢察官提起公訴（98年度偵字第
9120號），被告於審理中為有罪之陳述，經告知簡式審判程序之
旨，並聽取當事人之意見後，本院裁定改行簡式審判程序，茲判
決如下：
    主  文
甲○○服用酒類，不能安全駕駛動力交通工具而駕駛，處有期徒
刑陸月；又因過失致人於死，處有期徒刑壹年；應執行有期徒刑
壹年肆月。緩刑貳年，並應於緩刑期間內給付許家維、許凱淵、
乙○○共新臺幣柒拾萬元，給付方式為自民國九十八年十二月五
日起至全部清償完畢止，按月於每月五日給付許家維、許凱淵、
乙○○共新臺幣伍仟元，如有一期不履行，視為全部到期。
    事實及理由
一、犯罪事實：甲○○明知飲酒後其吐氣所含酒精成份超過每公
    升0.25毫克以上者，不得駕駛動力交通工具，竟於民國98年
    3 月2 日21時許，在設於桃園縣大園鄉田心村某商店內，偕
    同鄭仁瑋等友人飲用酒類後，嗣鄭仁瑋因故受傷，甲○○明
    知其已達不能安全駕駛動力交通工具程度，猶騎乘牌照號碼
    為106-CJH 號重型機車搭載鄭仁瑋，沿桃園縣大園鄉○○村
    ○○路由西向東行駛，欲送鄭仁瑋前往就醫，於同日22時40
    分許，行經大園鄉○○村○○路溪海分線5C之9 號電桿處，
    其本應注意車前狀況，並隨時採取必要之安全措施、行車速
    度應依速限標誌或標線之規定（該處速限為每小時50公里）
    ，且應靠右行駛，並注意前方來車及行人，而依當時情形天
    氣晴、夜間有照明、柏油路面乾燥無缺陷、視距良好等無不
    能注意之情事，竟因酒後駕車，操控力及注意力已明顯下降
    ，致未充分注意車前狀況，以時速約60至70公里之速度，且
    未靠右行駛，適有前方行人許思嘉、陳麗華亦沿華興路由西
    向東散步行走，致其煞避不及，而以其所騎乘之機車撞擊許
    思嘉之身體，致使許思嘉當場倒地並受有頭部外傷導致顱骨
    骨折引發顱內出血併神經性休克等傷害，經送醫急救，延至
    同年月3 日上午4 時20分許，仍因傷重不治死亡。嗣警據報
    前往現場，並將甲○○送醫急救，並測得甲○○血液酒精濃
    度為199.6MG/DL，換算後其呼氣所含酒精濃度為0.99MG/L（
    起訴書誤載為0.98MG/L），始悉上情。
二、證據名稱：
  (一)被告甲○○於警詢、檢察官偵查及本院審理時之自白。
  (二)告訴人乙○○於警詢、檢察官偵查及本院審理時之指述。
  (三)證人鄭仁瑋於警詢、陳麗華於警詢及檢察官偵查時之證述。
  (四)生化檢驗報告單、刑法第185 條之3 案件觀察紀錄表、證號
    查詢機車駕駛人各1 紙及舉發違反道路交通管理事件通知單
    2 紙。
  (五)桃園縣政府警察局大園分局道路交通事故現場圖、道路交通
    事故調查報告表（一）、（二）、長庚紀念醫院診斷證明書
    、相驗筆錄、臺灣桃園地方法院檢察署相驗屍體證明書、檢
    驗報告書、現場照片16張及相驗照片16張。
  (六)臺灣高等法院被告前案紀錄表1 份。
三、核被告甲○○所為，分別係犯刑法第185 條之3 之服用酒類
    ，不能安全駕駛動力交通工具而駕駛罪，及同法第276 條第
    1 項之過失致死罪。被告所犯上揭服用酒類不能安全駕駛動
    力交通工具而駕駛罪與過失致死罪，罪名互殊，應予分論併
    罰。又被告為汽車駕駛人酒醉駕車，因而致被害人死亡，應
    依道路交通管理處罰條例第86條第1 項規定，就其所犯過失
    致死罪部分，加重其刑。爰審酌被告輕忽交通安全之犯罪動
    機，因酒後駕車致釀本件事故，惟已與被害人家屬達成和解
    ，賠償損害，被害人家屬並表明願意原諒被告（見98年11月
    27日刑事陳報狀1 紙暨所附和解書），兼衡被告之智識程度
    、生活狀況、犯罪情節，犯後坦承犯行，態度尚佳等一切情
    狀，分別量處如主文所示之刑，並定其應執行之刑。又查，
    被告前未曾受有期徒刑以上刑之宣告，有臺灣高等法院被告
    前案紀錄表1 份附卷足憑，其因一時疏失致生交通事故而罹
    刑典，惟於事後坦承犯行，深具悔意，並已與被害人家屬達
    成民事和解，其經此教訓，應能知所警惕，信無再犯之虞，
    本院認其所受之刑之宣告以暫不執行為適當，復參以被害人
    家屬亦表示願意給予被告緩刑之機會，告訴代理人並於本院
    審理時當庭表示同意被告以履行和解內容為緩刑條件，分別
    有和解書及本院98年11月10日審理筆錄各1 份在卷可參，本
    院斟酌上開各項情狀，爰依刑法第74條第1 項第1 款規定，
    宣告如主文所示之緩刑期間，並認於被告緩刑期間課予上開
    負擔，乃為適當，爰併依同法第74條第2 項第3 款規定，併
    予宣告緩刑期間被告應支付被害人家屬如主文所示之賠償金
    額。
四、應適用之法條：刑事訴訟法第299 條第1 項前段、第273 條
    之1 第1 項、第310 條之2 、第454 條第1 項，刑法第185
    條之3 、第276 條第1 項、第51條第5 款、第74條第1 項第
    1 款、第2 項第3 款，道路交通管理處罰條例第86條第1項
    ，刑法施行法第1 條之1 第1 項、第2 項前段。
五、如不服本判決，得自收受送達之翌日起10日內向本院提出上
    訴狀（應附繕本），其未敘述上訴理由者，應於上訴期間屆
    滿後20日內補提理由書狀於本院，上訴於臺灣高等法院。
本案經檢察官丁俊成到庭執行職務。
中    華    民    國    98    年    12    月    10    日
                      刑事庭  法  官  林靜梅
以上正本證明與原本無異。
如不服本判決應於收受判決後10日內向本院提出上訴書狀，並應
敘述具體理由。其未敘述上訴理由者，應於上訴期間屆滿後20日
內向本院補提理由書( 均須按他造當事人之人數附繕本) 「切勿
逕送上級法院」。
                              書記官  施春祝
中    華    民    國    98    年    12    月    10    日
附錄本案論罪科刑法條：
中華民國刑法第185 條之3
服用毒品、麻醉藥品、酒類或其他相類之物，不能安全駕駛動力
交通工具而駕駛者，處1 年以下有期徒刑、拘役或科或併科15萬
元以下罰金。
中華民國刑法第276 條第1 項
因過失致人於死者，處2 年以下有期徒刑、拘役或2 千元以下罰
金。


司法院資訊處製作；財團法人民間司法改革基金會備份。
